【裁判字號】    95,聲,1383
【裁判日期】    950927
【裁判案由】    返還提存物
【裁判全文】
臺灣桃園地方法院民事裁定              95年度聲字第1383號
聲?請?人  乙○○??住台北市○○○路○段186巷25弄6號5
???????????樓???.
???????????送達代收人?李沅樺律師
相?對?人  甲○○??住桃園縣.
??????丙○○○?住同上
上列聲請人聲請發還擔保金事件，本院裁定如下：
    主  文
本院九十五年度存字第一九九九號提存事件聲請人所提存之擔保
物即台北富邦銀行無記名可轉讓定期存單，面額新臺幣伍拾萬元
券壹張、面額新台幣壹拾萬元券貳張（存單號碼：TN0000000、
TN0000000、TN0000000），合計新臺幣柒拾萬元，准予返還。
聲請程序費用由相對人負擔。
    理  由
一、按訴訟終結後，供擔保人證明已定20日以上之期間，催告受
    擔保利益人行使權利而未行使，或法院依供擔保人之聲請，
    通知受擔保利益人於一定期間內行使權利並向法院為行使權
    利之證明而未證明者，法院應依供擔保人之聲請，以裁定命
    返還其提存物或保證書。前開規定，於其他依法令供訴訟上
    之擔保者，準用之。民事訴訟法第104條第1項第3款、第106
    條前段分別定有明文。所謂訴訟終結，宜從廣義解釋，包括
??撤銷假扣押裁定及撤回假扣押之強制執行，或僅撤回假扣押
    之強制執行，而致執行程序終結在內。
二、本件聲請意旨略以：聲請人前遵鈞院95年度裁全字第2798號
    假扣押裁定，曾以本院92年度存字第1999號提存事件，提供
    台北富邦銀行無記名可轉讓定期存單，面額新臺幣（下同）
    50萬元1張、10萬元2張，合計面額70萬元為擔保，聲請相對
    人為假扣押在案。嗣聲請人業已撤回假扣押之執行，且聲請
    人已定20日以上之期間，以存證信函催告相對人行使權利而
    未行使，爰聲請返還前開擔保金等語，並提出提存書、撤銷
    假扣押執行狀、存證信函及回執為證。
三、經查，聲請人上開主張，除據其等提出上開證據為證外，並
    經本院依職權調取本院95年度裁全字第2798號假扣押裁定、
    95年度執全字第1698號假扣押執行、95年度存字第1999號擔
    保提存事件卷宗，核閱屬實。且聲請人於上開假扣押執行事
    件終結後，經定20日以上之期間催告相對人就其因上開假扣
    押所受損害行使權利而未行使一節，亦有聲請人所提上開存
    證信函及掛號郵件收件回執各2件、本院民事紀錄科查詢表2
    紙附卷可稽。依上說明，聲請人聲請返還本件擔保金，核無
    不合，應予准許。
四、依民事訴訟法第106條前段、第104條第1項第3款、第95條、
    第78條，裁定如主文。
中    華    民    國    95    年    9     月    27    日
                  民事第一庭    法  官  陳婉玉
以上正本係照原本作成
如不服本裁定應於送達後10日內向本院提出抗告狀，並繳納抗告
費新臺幣1,000 元。
中    華    民    國    95    年    9     月    27    日
                                書記官  劉雅玲


司法院資訊處製作；財團法人民間司法改革基金會備份。
